臺灣高雄地方法院刑事判決　　　　　　　95年度訴字第1620號
公　訴　人　臺灣高雄地方法院檢察署檢察官
被　　　告　丁○○
　　　　　　　　　　（另案
指定辯護人　陳文卿律師
上列被告因強盜等案件，經檢察官提起公訴（95年度偵字第1008
0 號），本院判決如下：
    主  文
丁○○連續犯竊盜罪，累犯，處有期徒刑壹年貳月，減為有期徒
刑柒月；又犯傷害罪，累犯，處有期徒刑月，減為有期徒刑壹
月又拾伍日。應執行有期徒刑捌月。
    事  實
一、丁○○前因竊盜案件，經本院以93年度簡字第2916號判處有
    期徒刑3 月確定，經發監執行，於民國94年11月10日執行完
    畢。詎其猶不知悔改，復基於意圖為自己不法所有之概括犯
    意，分別為下列行為：
  (一)於95年4 月2 日上午11時許，在屏東縣潮州鎮往獅子鄉龍峰
    寺途中，乙○○駕駛車號JY-6491 號自用小客車搭載劉瑞玉
    向丁○○詢問如何前往龍峰寺，丁○○即表示其亦欲前往龍
    峰寺，經乙○○同意後進入該自用小客車後座而一同前往龍
    峰寺，於途中，丁○○見乙○○之外套置於後座，趁車上乙
    ○○等人不注意之際，竊取外套口袋內之皮夾1 只〔內有新
    臺幣（下同）100 元、車號AIL-908 號重型機車行照、車號
    JY -6491號自用小客車行照、乙○○之汽車駕照及機車駕照
    、健保卡等物〕，得手後，於到達目的地龍峰寺即下車離去
    。嗣乙○○於95年4 月2 日晚上8 時許，在屏東縣潮州鎮發
    覺失竊，並於95年4 月4 日上午11時許向台北縣三重分局大
    有派出所報案處理。
  (二)於95年4 月5 日上午11時30分許，丁○○無故侵入歐華美位
    在高雄市○○區○○街25號之住處，並趁客廳無人看顧之際
    ，竊取客廳神桌上神像胸前金牌共3 面（總重1 兩4 錢2 分
    ），得手後正欲離去之際，適為屋主歐華美發現，丁○○遂
    朝屋外方向衝出欲逃離（未主動攻擊歐華美），歐華美見狀
    立即上前制止其離去，雙方遂產生肢體拉扯衝突，丁○○竟
    基於縱使歐華美受傷亦不違背其本意之犯意，於逃跑及雙方
    肢體拉扯衝突中，丁○○拳頭先後打中歐華美2 次，並有順
    手丟擲金紙桶之行為，致歐華美受有顏面挫傷、頸部挫傷及
    前胸挫傷、手指破皮之傷害，惟丁○○上開所為，並未達於
    使歐華美難以抗拒程度，歐華美仍繼續追捕丁○○，並大聲
    呼叫，歐華美之父歐記扶及附近鄰居王俐華聞聲跑出屋外，
    見狀合力將丁○○當場逮捕交員警處理，並自丁○○身上扣
    得上開金牌3 面、乙○○之汽車及機車駕照。
二、案經歐華美訴由高雄市政府警察局鼓山分局報請臺灣高雄地
    方法院檢察署檢察官偵查起訴。
    理  由
壹、程序部分（本案關於證據能力之認定）：
    按被告以外之人於偵查中向檢察官所為陳述，除顯有不可信
    之情況者外，得為證據，刑事訴訟法第159 條之1 第2 項定
    有明文。偵查中對被告以外之人所為之偵查筆錄，或被告以
    外之人向檢察官所提之書面陳述，性質上均屬傳聞證據。惟
    現階段刑事訴訟法規定檢察官代表國家偵查犯罪、實施公訴
    ，依法其有訊問被告、證人及鑑定人之權，證人、鑑定人且
    須具結，而實務運作時，檢察官偵查中向被告以外之人所取
    得之陳述，原則上均能遵守法律規定，不致違法取供，其可
    信度極高。經查，證人乙○○、劉瑞玉、王俐華、歐記扶、
    歐華美於檢察官偵查中所為之證述，性質上雖屬傳聞證據，
    惟係偵查中向檢察官所為之證述，並經具結，且無顯有不可
    信之情況，衡諸上開規定，自具有證據能力。
貳、實體部分：
一、訊據被告丁○○矢口否認有上開竊盜及傷害犯行，辯稱：我
    於95年4 月2 日上午8 時去找警員李金章，直至同日下午1
    時許離去，乙○○之汽、機車駕照是我在翠華路的鐵路邊撿
    到。金牌部分我只是看看就放在桌上，沒有動手打歐華美云
    云。然查：
  (一)上揭犯罪事實(一)之事實，業據證人即被害人乙○○於檢察官
    偵查中結證稱：於95年4 月2 日在屏東縣獅子鄉，當時要到
    該鄉某禪拜拜，停在路邊問路人，路人表示也正要去該廟拜
    拜，請我順道載他過去，當時車上有我及太太（即劉瑞玉）
    ，我就載該路人去，他坐在後座。當時我的駕照是放在後座
    的衣服裡，抵達後該位路人就離開了，我是在當天晚上在潮
    州才發現我的皮夾不見了，皮夾裡有汽機車行照、駕照、保
    險卡、健保卡及一些現金。那位路人就是被告丁○○。當時
    我向他問路，所以我有看他容貌看得很清楚。我當庭聽丁○
    ○講話的聲音，可以確定他就是當天我載的那位路人，而且
    我太太在場可以指認等語詳確（見偵卷第47至49頁）及證人
    劉瑞玉於檢察官偵查中結證稱：在去屏東龍峰寺路上，我們
    不知道路，剛好問到被告。他表示他也要去龍峰寺，請我們
    順道載他去。當時他坐在我們車上後座。自遇到該路人到他
    離開，時間不久。我可以確定被告即是當天我們所載的那位
    路人等語甚詳（見偵卷第49、50頁）。又被告於95年4 月5
    日另涉竊盜案（即犯罪事實(二)部分）而經警當場查獲時，於
    被告身上扣得乙○○之汽、機車駕照各1 張，有乙○○之汽
    、機車駕照扣案及扣押筆錄、扣押物品目錄表各1 份、照片
    1 張在卷可稽（見警卷第27至29頁、第31、33頁），事證明
    確。
  (二)被告就犯罪事實(一)雖辯稱：我於95年4 月2 日上午8 時去找
    警員李金璋，直至同日下午1 時許離去，乙○○之汽、機車
    駕照是我在翠華路的鐵路邊撿到云云。惟查，於95年4 月2
    日上午11時許，在屏東縣潮州鎮往獅子鄉龍峰寺途中，路人
    即被告有搭乘被害人乙○○所駕駛車號JY-6491 號自用小客
    車前往龍峰寺，被害人乙○○皮包置於後座外套內遭竊，且
    被告確為當日被害人乙○○所載之路人等情，已據證人乙○
    ○、劉瑞玉於檢察官偵查中證述甚詳在卷（見偵卷47至50
    頁）。另證人李金璋於本院審理時亦證稱：我認識被告，被
    告是我大姊夫的哥哥，95年4 月2 日被告有無去找我，我沒
    有印象等語（見本院卷第140 、141 頁）。再者，被告另犯
    竊盜案件而警查獲時，並於被告身上扣得乙○○之汽、機車
    駕照各1 張及佐以被告於本院審理時自承：駕照是我撿到的
    ，但沒有人可以證明云云（見本院卷第32、33頁）。是由上
    情相互佐證以觀，被告即係95年4 月2 日竊取被害人乙○○
    皮包（內有乙○○之駕照等物）之人，實屬灼然甚明，被告
    上開所辯，為犯後飾卸之詞，不足採信。
  (三)上揭犯罪事實(二)之事實，業據被告於警詢、偵訊及本院95年
    6 月15日準備程序時坦承竊盜犯行不諱（見警卷第2 頁、偵
    卷第31頁、33頁，本院卷第33、34頁）。另於95年4 月5 日
    上午11時30分許，在告訴人歐華美位於高雄市○○區○○街
    25號之住處，被告竊取客廳神桌上神像胸前金牌共3 面（總
    重1 兩4 錢2 分），得手後正欲離去之際，適為屋主即告訴
    人歐華美發現，被告遂朝屋外方向衝出欲逃離（未主動攻擊
    告訴人），告訴人見狀立即上前制止被告離去，雙方遂產生
    肢體拉扯衝突，於被告逃跑及雙方肢體拉扯衝突中，被告拳
    頭先後打中告訴人2 次，並有順手丟擲金紙桶之行為，致告
    訴人受有顏面挫傷、頸部挫傷及前胸挫傷、手指破皮之傷害
    ，惟告訴人仍繼續追捕被告，並大聲呼叫，告訴人之父歐記
    扶及附近鄰居王俐華聞聲跑出屋外，見狀合力將被告當場逮
    捕交員警處理等情，並經證人歐華美於偵訊中結證詳確在卷
    （見偵卷第31、32頁）。又證人歐華美上開證述被告竊盜及
    傷害情節，並核與證人王俐華於檢察官偵查中結證稱：95年
    4 月5 日早上11點半許，當時我在23號住所裡聽到外面有人
    在喊叫，我就跑出來看，我看到歐華美跟被告在拉扯，歐華
    美說被告有拿他的東西等情（見偵卷第48頁）；證人歐記扶
    於檢察官偵查中結證稱：95年4 月5 日11點30分左右，我當
    時坐在我住處的屋簷下，看到高雄市○○區○○街25號有2
    人在拉扯，被告要離開，我女兒歐華美在喊小偷，我就跑過
    去抱住被告，我是看到被告要逃跑，我女兒在追他，他有掙
    扎等情（見偵卷第32頁）及證人即警員甲○○於本院審理時
    證稱：95年4 月5 日到現場時，被告有被壓制，被告目視無
    法看出有受傷，被害人說被告有偷她的金牌及打她，當時看
    到被害人右臉頰及頸部受傷等語（見本院卷第121 至123 頁
    ）相符，復有贓物認領保單管、高雄市立聯合醫院驗傷診斷
    書各1 紙（見警卷第34、35頁）、金牌照片2 張及告訴人歐
    華美受傷照片4 張（見警卷第32、37、38頁）在卷可稽。
  (四)被告就犯罪事實(二)雖辯稱：金牌部分我只是看看就放在桌上
    ，沒有動手打歐華美云云。惟查：
  １、被告於警詢時已坦承：我是於95年4 月5 日上午11時30分
      許，在高雄市○○區○○街25號，當時我發現有人拜拜，
      當時門沒關且客廳中沒人，我即開門進去屋內「偷走」一
      樓客廳中神明身上的金牌3 面等語甚詳（見警卷第2 頁）
      ，被告於偵訊及本院95年6 月15日準備程序時亦仍坦承竊
      盜犯行不諱（見偵卷第31頁、33頁，本院卷第33、34頁）
      ，另證人歐華美於檢察官偵查中亦結證稱：95年4 月5 日
      上午11時30分當時，我客廳在拜拜，我去廚房拿東西，出
      來時看到被告將我家神明所掛的金牌取下放在口袋裡面等
      語（見偵卷第31頁）。是被告上開所辯：金牌部分我只是
      看看就放在桌上云云，自非可採。
  ２、被告於95年4 月5 日上午11時30分許，在告訴人歐華美住
      處客廳神桌上竊得神像胸前金牌共3 面（總重1 兩4 錢2
      分）後正欲離去之際，適為屋主即告訴人歐華美發現，被
      告遂朝屋外方向衝出欲逃離（未主動攻擊告訴人），告訴
      人見狀立即上前制止被告離去，雙方遂產生肢體拉扯衝突
      ，於被告逃跑及雙方肢體拉扯衝突中，被告拳頭先後打中
      告訴人2 次，並有順手丟擲金紙桶之行為，致告訴人受有
      顏面挫傷、頸部挫傷及前胸挫傷、手指破皮之傷害，業據
      證人即告訴人於偵訊中證述詳確（見偵卷第31、32頁），
      核與證人王俐華、歐記扶於檢察官偵查中及證人甲○○於
      本院審理時之證述情節均相符，並有高雄市立聯合醫院驗
      傷診斷書1 紙及告訴人手指等處受傷照片4張 在卷可佐（
      見警卷第35、37、38頁），被告上開所辯：沒有動手打告
      訴人云云，為犯後卸責之詞，不足採信。
  (五)綜上所述，被告有犯罪事實(一)、(二)之竊盜、傷害犯行，事證
    明確，被告上開所辯，為犯後飾卸之詞，不足採信，其犯行
    堪以認定，應予依法論科。
二、按刑法第329 條之規定旨在以刑罰之手段，保障人民之身體
    自由、人身安全及財產權，免受他人非法之侵害，以實現憲
    法第8 條、第22條及第15條規定之意旨。立法者就竊盜或搶
    奪而當場施以強暴、脅迫者，僅列舉防護贓物、脫免逮捕或
    湮滅罪證三種經常導致強暴、脅迫行為之具體事由，係選擇
    對身體自由與人身安全較為危險之情形，視為與強盜行為相
    同，而予以重罰。至於僅將上開情形之竊盜罪與搶奪罪擬制
    為強盜罪，乃因其他財產犯罪，其取財行為與強暴、脅迫行
    為間鮮有時空之緊密連接關係，故上開規定尚未逾越立法者
    合理之自由形成範圍，難謂係就相同事物為不合理之差別對
    待。經該規定擬制為強盜罪之強暴、脅迫構成要件行為，乃
    指「達於使人難以抗拒之程度者」而言。又刑法第329 條準
    強盜罪之要件行為，雖未如刑法第328 條強盜罪之規定，將
    實施強暴、脅迫所導致被害人或第三人不能抗拒之要件予以
    明文規定，惟必於竊盜或搶奪之際，當場實施之強暴、脅迫
    行為，已「達使人難以抗拒之程度」，其行為之客觀不法，
    方與強盜行為之客觀不法相當，而得與強盜罪同其法定刑。
    據此以觀，刑法第329 條之規定，並未有擴大適用於竊盜或
    搶奪之際，僅屬當場虛張聲勢或與被害人或第三人有短暫輕
    微肢體衝突之情形（司法院大法官釋字第630 號解釋文及理
    由參照）。是本案另應審究者，即係被告當場所施之強暴行
    為，是否已達使告訴人難以抗拒之程度。經查：
  (一)本案被告為脫免逮捕，固有當場傷害告訴人（即對告訴人施
    以強暴）之行為，已如前述。惟觀告訴人於檢察官偵查中之
    證述，被告為告訴人發現竊盜後，係朝屋外方向衝出欲逃離
    （並無主動攻擊告訴人行為），告訴人見狀立即上前制止被
    告離去，雙方遂產生肢體拉扯衝突，於被告逃跑及雙方肢體
    拉扯衝突中，被告拳頭雖先後打中告訴人2 次，並有順手丟
    擲金紙桶之行為，惟告訴人仍繼續追捕被告，並大聲呼叫，
    告訴人之父歐記扶及附近鄰居王俐華聞聲跑出屋外，見狀合
    力將被告當場逮捕，有95年4 月21日偵訊筆錄1 份在卷可稽
    （見偵卷第31、32頁），另觀告訴人於案發後所受之傷勢為
    顏面挫傷、頸部挫傷及前胸挫傷、手指破皮等情，亦有高雄
    市立聯合醫院驗傷診斷書及照片4 張在卷可佐（見警卷第35
    、37、38頁）。
  (二)是被告於竊盜犯行經告訴人發覺後，並無積極主動攻擊行為
    ，而係朝屋外方向欲逃離，因告訴人追趕及阻止被告離去，
    被告於逃跑過程及雙方肢體拉扯衝突中，雖拳頭先後打中歐
    華美各1 次（共2 次），並有順手丟擲金紙桶之行為，惟由
    被告上開所為均係一邊逃跑中所為，並無主動、猛烈或多次
    暴力之攻擊行為，均尚堪認係被告於逃跑過程中為延緩及擺
    脫告訴人追捕所生短暫肢體衝突，而告訴人所受顏面挫傷、
    頸部挫傷及前胸挫傷、手指破皮之傷害，傷勢亦均屬輕微，
    再佐以告訴人於被告施上開強暴行為後，告訴人仍可一再追
    趕及抓住被告之情，客觀上自難認被告當場實施之強暴行為
    ，已「達使人難以抗拒之程度」，而得與強盜行為之客觀不
    法相當，自不應論以強盜罪之重罰，則衡諸上揭司法院大法
    院釋字第630 號解釋意旨，被告所為尚與刑法第329 條準強
    盜罪要件有間，應依竊盜既遂及傷害罪論處。從而，公訴意
    旨認被告所為已構成刑法第329 條準強盜罪，尚非可採。
  (三)至檢察官雖認告訴人因被告之毆打而頭暈無力追趕，乃由王
    俐華、歐記扶合力逮捕被告等語。惟查，告訴人固曾證稱其
    因被告揮拳而感到頭暈，然告訴人隨即追出，且證人王俐華
    跑出來時，被告仍捉著被告等情，業據證人歐華美於檢察官
    偵查中之證述明確（見偵卷第31、32頁），是被告上開所為
    強暴手段，客觀上尚難認已「達使人難以抗拒之程度」，併
    予敘明。
三、次按行為後法律有變更者，適用行為時之法律。但行為後之
    法律有利於行為人者，適用最有利於行為人之法律，刑法第
    2 條第1 項定有明文。另於比較時應就罪刑有關之共犯、未
    遂犯、想像競合犯、牽連犯、連續犯、結合犯，以及累犯加
    重、自首減輕暨其他法定加減原因（如身分加減）與加減比
    例等一切情形，本於統一性及整體性原則，綜其全部罪刑之
    結果而為比較（最高法院95年5 月23日第8 次刑事庭會議決
    議內容參照）。查被告行為後，如附表所示之法律業經變更
    ，並於95年7 月1 日施行，玆經比較結果，除關於累犯部分
    ，適用結果並無有利不利之情，不生比較新舊法之問題，而
    應逕依裁判時法，其餘部分裁判時法並未較為有利，從而應
    依刑法第2 條第1 項前段規定，適用行為時法。
四、核被告所為，係犯刑法第320 條第1 項之普通竊盜罪、第27
    7 條第1 項之傷害罪、第306 條第1 項侵入住宅罪。公訴人
    起訴書之犯罪事實已載有被告無故侵入告訴人位在高雄市○
    ○區○○街25號之住處之事實，然論罪法條漏未論及被告有
    刑法第306 條第1 項侵入住宅罪，容有未洽，另公訴人認被
    告係犯刑法第329 條之準強盜罪嫌，亦有未洽，已如前述，
    惟基本事實同一，本院自應予審理，並變更起訴法條。被告
    先後2 次竊盜犯行，時間緊接，方法相同，所犯復為構成要
    件相同之罪名，顯係基於概括犯意反覆為之，應依行為時刑
    法第56條連續犯規定論以一罪，並依法加重其刑。被告所犯
    侵入住宅、竊盜罪間，有方法、目的之牽連關係，應依行為
    時刑法第55條之規定，從一重依竊盜罪論處。被告上開所犯
    普通竊盜、傷害2 罪，犯意各別，行為互殊，應予分論併罰
    。查被告前因竊盜案件，經本院以93年度簡字第2916 號 判
    處有期徒刑3 月確定，經發監執行，於94年11月10日執行完
    畢，有臺灣高等法院被告前案紀錄表1 份在卷可按，其受徒
    刑之執行完畢，5 年以內故意再犯有期徒刑以上之罪，為累
    犯，依法加重其刑。被告就竊盜犯行有2 種以上刑之加重事
    由，應依法遞加重之。爰審酌被告曾有偽造文書、搶奪、恐
    嚇、詐欺、竊盜、贓物、強盜等多項前科，有臺灣高等法院
    被告前案紀錄表1 份在卷可稽，素行不佳，其不思正途以獲
    取財物，竟先後2 次竊取他人財物，且竊盜犯行為告訴人歐
    華美撞見欲阻止離去時，被告竟傷害告訴人，致告訴人歐華
    美受有事實欄所載傷勢，犯後復飾詞卸責，尚乏知錯悔改之
    意及其犯罪之動機、目的、手段、智識程度、生活狀況等一
    切情狀，分別量處如主文所示之刑，以資懲儆。又查被告所
    犯竊盜及傷害罪之犯罪行為時間，均係在96年4 月24日以前
    ，核均符中華民國96年罪犯減刑條例第2 條第1 項第3款 規
    定，均應減其宣告刑二分之一如主文所示，並定其應執行之
    刑。
據上論斷，應依刑事訴訟法第299 條第1 項前段、第300 條，刑
法第2 條第1 項前段、第56條（行為時）、第320 條第1 項、第
277 條第1 項、第306 條第1 項、第55條（行為時）、第47條第
1項 、第51條第5 款（行為時），刑法施行法第1 條之1 第1 項
、第2 項前段，中華民國96年罪犯減刑條例第2 條第1 項第3 款
、第7 條，判決如主文。
本案經檢察官丙○○到庭執行職務。
中　　華　　民　　國　　96　　年　　8 　　月　　30　　日
                  鳳山刑事第一庭審判長法　官  黃三友
                                      法  官  林芳華
                                      法  官  林永村
如不服本判決，應於判決送達後10日內，向本院提出上訴狀。
以上正本證明與原本無異。
中　　華　　民　　國　　96　　年　　8 　　月　　30  　日
                                      書記官  李祥銘
附表：
┌──┬───────┬───────┬───────┬────┐
│比較│行為時法（95年│裁判時法（95年│比較結果      │備註    │
│內容│7 月1 日前之刑│7 月1 日生效之│              │        │
│    │罰法律）      │刑罰法律）    │              │        │
├──┼───────┼───────┼───────┼────┤
│連續│刑法第56條：連│已刪除。      │依行為時法以一│        │
│犯  │續數行為而犯同│              │罪論，但得加重│        │
│    │一之罪名者，以│              │其刑至二分之一│        │
│    │一罪論。但得加│              │，而依裁判時法│        │
│    │重其刑至二分之│              │則應數罪併罰。│        │
│    │一            │              │比較結果以行為│        │
│    │              │              │時法較有利於被│        │
│    │              │              │告。          │        │
├──┼───────┼───────┼───────┼────┤
│牽連│刑法第55條後段│已刪除        │行為時法構成裁│        │
│犯  │：犯一罪而其方│              │判上一罪，從一│        │
│    │法或結果之行為│              │重處斷，而依裁│        │
│    │犯他罪名者，從│              │判時法則需數罪│        │
│    │一重處斷      │              │併罰，是比較結│        │
│    │              │              │果仍以行為時法│        │
│    │              │              │有利於被告。  │        │
├──┼───────┼───────┼───────┼────┤
│刑法│罰金：（銀元）│罰金：新臺幣10│裁判時法罰金刑│上開修正│
│第33│1 元以上。    │00元以上，以百│之最低度刑提高│影響刑法│
│條第│              │元計算之。    │為新臺幣1000元│第320 條│
│5 款│              │              │。是以行為時法│第1 項及│
│    │              │              │較有利於被告。│刑法第27│
│    │              │              │              │7 條第1 │
│    │              │              │              │項中關於│
│    │              │              │              │罰金刑最│
│    │              │              │              │低度。  │
├──┼───────┼───────┼───────┼────┤
│累犯│刑法第47條：受│刑法第47條第1 │依行為時法及裁│        │
│    │有期徒刑之執行│項：受徒刑之執│判時法均構成累│        │
│    │完畢，或受無期│行完畢，或一部│犯，適用結果並│        │
│    │徒刑或有期徒刑│之執行而赦免後│無有利不利之情│        │
│    │一部之執行而赦│，5 年以內「故│，不生比較新舊│        │
│    │免後，5 年以內│意」再犯有期徒│法之問題，逕依│        │
│    │再犯有期徒刑以│刑以上之罪者，│裁判時法。    │        │
│    │上之罪者，為累│為累犯，加重本│              │        │
│    │犯，加重本刑至│刑至二分之一。│              │        │
│    │二分之一。    │              │              │        │
├──┼───────┼───────┼───────┼────┤
│定應│51條第5 款：宣│51條第5 款：宣│以行為時法較有│        │
│執行│告多數有期徒刑│告多數有期徒刑│利於被告。    │        │
│刑  │者，於各刑中之│者，於各刑中之│              │        │
│    │最長期以上，各│最長期以上，各│              │        │
│    │刑合併之刑期以│刑合併之刑期以│              │        │
│    │下，定其刑期。│下，定其刑期。│              │        │
│    │但不得逾20年  │但不得逾30年。│              │        │
├──┴───────┴───────┴───────┴────┤
│比較結果：除關於累犯部分，適用結果並無有利不利之情，不生比較新│
│舊法之問題，而應逕依裁判時法。其餘部分裁判時法並未較有利於被告│
│，應依刑法第2 條第1 項前段規定，適用行為時之法律。            │
└───────────────────────────────┘
附錄本案論罪科刑之法條
中華民國刑法第320條
(普通竊盜罪、竊佔罪)
意圖為自己或第三人不法之所有，而竊取他人之動產者，為竊盜
罪，處5 年以下有期徒刑、拘役或500 元以下罰金。
意圖為自己或第三人不法之利益，而竊佔他人之不動產者，依前
項之規定處斷。
前二項之未遂犯罰之。
中華民國刑法第277條
（普通傷害罪）
傷害人之身體或健康者，處3 年以下有期徒刑、拘役或1 千元以
下罰金。犯前項之罪因而致人於死者，處無期徒刑或7 年以上有
期徒刑；致重傷者，處3 年以上10年以下有期徒刑。
